臺灣板橋地方法院刑事判決　　　　　　 100年度易字第3496號
公　訴　人　臺灣板橋地方法院檢察署檢察官
被　　　告　林識圭
上列被告因違反毒品危害防制條例案件，經檢察官提起公訴（10
0 年度毒偵字第5751號），被告於準備程序中就被訴事實為有罪
之陳述，經本院裁定進行簡式審判程序，判決如下：
    主  文
林識圭施用第二級毒品，累犯，處有期徒刑捌月。扣案之第二級
毒品甲基安非他命壹包（驗餘淨重零點壹柒公克）沒收銷燬
，盛裝上開第二級毒品甲基安非他命之包裝袋壹只及吸食器壹組
均沒收。
    事  實
一、林識圭：(一)於民國88年間，因施用第二級毒品案件，經本院
    以88年度毒聲字第3466號裁定送勒戒處所觀察、勒戒後，認
    無繼續施用毒品之傾向，觀察、勒戒執行完畢釋放，並由臺
    灣板橋地方法院檢察署檢察官以88年度偵緝字第196 號為不
    起訴處分確定；(二)於88年間，因施用第二級毒品案件，經本
    院以88年度毒聲字第6035號裁定送勒戒處所觀察、勒戒後，
    認無繼續施用毒品之傾向，觀察、勒戒執行完畢釋放，並由
    臺灣板橋地方法院檢察署檢察官以88年度毒偵字第1302號為
    不起訴處分確定；(三)於88年間，因施用第二級毒品案件，經
    本院裁定送勒戒處所觀察、勒戒後，認有繼續施用毒品之傾
    向，再經本院以88年度毒聲字第7864號裁定令入戒治處所施
    以強制戒治，於90年1 月22日強制戒治執行完畢，同案經檢
    察官聲請簡易判決處刑，經本院以89年度重簡字第92號判處
    有期徒刑6 月確定，於90年7 月21日執行完畢（於本案不構
    成累犯）；(四)於上述強制戒治執行完畢釋放後5 年內之91年
    間，因施用第二級毒品案件，經本院以91年度毒聲字第2052
    號裁定令入戒治處所施以強制戒治，於92年7 月8 日停止戒
    治，所餘戒治期間付保護管束，於92年9 月24日強制戒治執
    行完畢，同案經檢察官提起公訴，經本院以91年度易字第28
    23號判處有期徒刑8 月確定；(五)於91年間，因竊盜案件，經
    本院以91年度易字第2325號判處有期徒刑8 月確定，復經本
    院以92年度聲字第589 號裁定與上開(四)所示之罪，定其應執
    行有期徒刑1 年2 月確定，於93年9 月7 日執行完畢（於本
    案不構成累犯）；(六)於93年間，因竊盜案件，經臺灣士林地
    方法院以93年度湖簡字第170 號判處有期徒刑3 月確定；(七)
    於94年間，因施用第二級毒品案件，經本院以94年度易字第
    804 號判處有期徒刑10月確定；(八)於94年間，因施用第二級
    毒品案件，經本院以94年度訴字第700 號判處有期徒刑10月
    確定；(九)於94年間，因竊盜案件，經本院以94年度易字第66
    0 號判處有期徒刑1 年4 月確定；(十)於94年間，因竊盜案件
    ，經本院以94年度易字第1403號判處有期徒刑4 月確定；(十一)
    上開(七)至(十)所示之有期徒刑10月、10月、1 年4 月、4 月，
    經本院以96年度聲減字第1416號裁定各減為有期徒刑5 月、
    5 月、8 月、2 月，應執行有期徒刑1 年6 月又15日確定，
    復與上開(六)所示之有期徒刑3 月接續執行，於96年7 月16日
    縮刑期滿執行完畢（於本案構成累犯）。
二、詎林識圭仍不知悔改，明知甲基安非他命係毒品危害防制條
    例第2 條第2 項第2 款所明定列管之第二級毒品，不得施用
    、持有，仍基於施用第二級毒品甲基安非他命之犯意，於10
    0 年8 月13日18時許，在新北市三重區○○○路某卡拉OK之
    廁所內，以將甲基安非他命置入玻璃球內燒烤後吸食煙霧之
    方式，施用甲基安非他命1 次。嗣於100 年8 月13日19時45
    分許，在新北市三重區○○○路192 號前為警查獲，並扣得
    甲基安非他命1 包（驗餘淨重0.1337公克）及吸食器1 組。
    經警採集其尿液檢體送驗後，結果呈現安非他命及甲基安非
    他命陽性反應，始悉上情。
三、案經新北市政府警察局三重分局移送臺灣板橋地方法院檢察
    署檢察官偵查起訴。
    理  由
一、被告林識圭所犯係死刑、無期徒刑、最輕本刑為3 年以上有
    期徒刑以外之罪，其於準備程序中就前揭被訴事實為有罪之
    陳述，經本院告知簡式審判程序之旨，並聽取被告與公訴人
    之意見後，認無不得或不宜改依簡式審判程序進行之情事，
    依刑事訴訟法第273 條之1 第1 項、第284 條之1 規定，裁
    定本案進行簡式審判程序；且依刑事訴訟法第273 條之2 及
    第159 條第2 項規定，不適用傳聞法則有關限制證據能力之
    相關規定，合先敘明。
二、上揭犯罪事實，業據被告於本院準備程序及審理時均自白不
    諱，且被告為警查獲後，經警採集其尿液檢體送驗，先以酵
    素免疫分析法（EIA ）初步檢驗，呈現安非他命類陽性反應
    ，再以氣相層析質譜儀法（GC/MS ）確認檢驗，亦呈現安非
    他命及甲基安非他命陽性反應等情，有臺灣檢驗科技股份有
    限公司於100 年8 月24所出具報告編號UL/2011/00000000號
    濫用藥物檢驗報告、新北市政府警察局三重分局查獲毒品案
    件被移送者姓名、代碼對照表各1 紙在卷可稽（見偵查卷第
    22、59頁）。扣案之褐色細結晶1 包，經送鑑定後，認實稱
    毛重0.3090公克（含1 袋1 標籤），淨重0.1340公克，取樣
    0.0003公克，餘重0.1337公克，檢出含有甲基安非他命之成
    分等節，亦有交通部民用航空局航空醫務中心100 年8 月29
    日航藥鑑字第1004418 號毒品鑑定書1 紙附卷可考（見偵查
    卷宗第62頁），復有上開甲基安非他命1 包、吸食器1 組扣
    案可資佐證，足徵被告任意性之自白與事實相符，應堪採信
    。再被告有上述事實欄所載之施用毒品紀錄，此觀卷附臺灣
    高等法院被告前案紀錄表1 份即明。是以被告於88年間犯施
    用毒品罪後，於強制戒治執行完畢釋放後5 年內之91年間再
    犯施用毒品罪，已屬「5 年內再犯」之情形，而與毒品危害
    防制條例第20條所定，「初犯」或「5 年後再犯」始得以觀
    察、勒戒之保安處遇替代刑事追訴程序之要件不符，自應依
    毒品危害防制條例第23條第2 項規定，依法追訴、處罰。本
    案事證明確，被告犯行洵堪認定，應依法論科。
三、按甲基安非他命係毒品危害防制條例第2 條第2 項第2 款所
    明定列管之第二級毒品。是核被告林識圭所為，係犯毒品危
    害防制條例第10條第2 項之施用第二級毒品罪。被告施用甲
    基安非他命前後，持有甲基安非他命之低度行為，為施用之
    高度行為所吸收，不另論罪。被告有上述事實欄所載之科刑
    及執行紀錄，此觀卷附臺灣高等法院被告前案紀錄表1 份即
    明，其於受有期徒刑之執行完畢後，5 年以內故意再犯本件
    有期徒刑以上之罪，為累犯，應依刑法第47條第1 項規定加
    重其刑。爰審酌被告曾因施用毒品案件，經觀察、勒戒執行
    完畢釋放，並獲得不起訴處分之寬典（見卷附臺灣高等法院
    被告前案紀錄表），猶不知悔改，顯見其戒除毒癮之意志薄
    弱，惟其施用毒品係自戕行為，對他人法益尚無具體危害，
    兼衡被告之品行、智識程度、生活狀況、犯罪之動機、目的
    、手段、所生危害、坦承犯行之犯罪後態度等一切情狀，量
    處如主文所示之刑，以資懲儆。
四、扣案之甲基安非他命1 包（驗餘淨重0.1337公克），為本案
    查獲之第二級毒品，應依毒品危害防制條例第18條第1 項前
    段規定宣告沒收銷燬（因鑑定所需而取樣耗用之0.0003公克
    部分，既已滅失，自毋庸為沒收銷燬之諭知，併此敘明）；
    至扣案用以盛裝上開甲基安非他命之包裝袋1 只，於鑑定時
    既可與甲基安非他命分別秤重，足證可與甲基安非他命析離
    ，且係用於包裹毒品，防其裸露、潮濕，便於持有、攜帶與
    施用，與吸食器1 組均係被告所有供犯本案施用第二級毒品
    罪所用之物，爰依刑法第38條第1 項第2 款規定，均併予宣
    告沒收。
據上論斷，應依刑事訴訟法第273 條之1 第1 項、第299 條第1
項前段，毒品危害防制條例第10條第2 項、第18條第1 項前段，
刑法第11條、第47條第1 項、第38條第1 項第2 款，判決如主文
。
本案經檢察官陳建良到庭執行職務。
中    華    民    國   100    年    12    月    13    日
                  刑事第十八庭  法  官    羅 惠 雯
上列正本證明與原本無異。
如不服本判決，應於判決送達後10日內，向本院提出上訴書狀，
並應敘述具體理由；其未敘述上訴理由者，應於上訴期間屆滿後
20日內向本院補提理由書（均須按他造當事人之人數附繕本），
「切勿逕送上級法院」。
                                書記官    許 育 菁
中    華    民    國   100    年    12    月    16    日
附錄本案論罪科刑法條全文：
毒品危害防制條例第10條
施用第一級毒品者，處6 月以上5 年以下有期徒刑。
施用第二級毒品者，處3 年以下有期徒刑。